ru: Материал обода рулевого колеса (поверхность хвата): Углеродное волокно; Комбинированный; Искусственная кожа; Пеноматериал; Кожа; Пластик; Резина; Замша/алькантара; Винил; Дерево; Другое
ja: ステアリングホイールリム素材 (グリップ面): カーボンファイバー; コンビネーション; フェイクレザー; フォーム; レザー; プラスチック; ラバー; スエード/アルカンターラ; ビニール; ウッド; その他
nb: Materiale i rattkransen (gripeflate): Karbonfiber; Kombinasjon; Kunstskinn; Skum; Skinn; Plast; Gummi; Semsket skinn / Alcantara; Vinyl; Tre; Annet
pt-PT: Material do aro do volante (superfície de aderência): Fibra de carbono; Combinação; Imitação de pele; Espuma; Couro; Plástico; Borracha; Camurça/Alcantara; Vinil; Madeira; Outro
vi: Chất liệu vành vô lăng (bề mặt cầm nắm): Sợi carbon; Kết hợp; Giả da; Mút xốp; Da; Nhựa; Cao su; Da lộn/Alcantara; Vinyl; Gỗ; Khác
zh-TW: 方向盤輪圈材質 (握把表面): 碳纖維; 混合材質; 人造皮革; 泡棉; 皮革; 塑膠; 橡膠; 麂皮/Alcantara; 乙烯基; 木材; 其他
nl: Stuurwiel randmateriaal (gripoppervlak): Koolstofvezel; Combinatie; Kunstleer; Schuim; Leer; Plastic; Rubber; Suède/Alcantara; Vinyl; Hout; Overig
da: Kantmateriale for rat (grebsoverflade): Kulfiber; Kombination; Imiteret læder; Skum; Læder; Plast; Gummi; Ruskind/Alcantara; Vinyl; Træ; Andet
ro-RO: Material al coroanei volanului (suprafața de prindere): Fibră de carbon; Combinație; Piele ecologică; Spumă; Piele; Plastic; Cauciuc; Piele întoarsă/Alcantara; Vinil; Lemn; Altele
de: Material des Lenkradkranzes (Grifffläche): Carbonfaser; Kombination; Kunstleder; Schaumstoff; Leder; Kunststoff; Gummi; Wildleder/Alcantara; Vinyl; Holz; Andere
es: Material del aro del volante (superficie de agarre): Fibra de carbono; Combinación; Cuero sintético; Espuma; Cuero; Plástico; Goma; Gamuza/Alcantara; Vinilo; Madera; Otro
en: Steering wheel rim material (grip surface): Carbon fiber; Combination; Faux leather; Foam; Leather; Plastic; Rubber; Suede/Alcantara; Vinyl; Wood; Other
bg-BG: Материал на обръча на волана (повърхност за захват): Въглеродни влакна; Комбинация; Изкуствена кожа; Пяна; Кожа; Пластмаса; Гума; Велур/алкантара; Винил; Дърво; Друго
th: วัสดุขอบพวงมาลัย (พื้นผิวจับ): คาร์บอนไฟเบอร์; แบบผสม; หนังเทียม; โฟม; หนัง; พลาสติก; ยาง; หนังกลับ/Alcantara; ไวนิล; ไม้; อื่นๆ
sl-SI: Material obroča volana (površine oprijema): Ogljikova vlakna; Kombinacija; Umetno usnje; Pena; Usnje; Plastika; Guma; Semiš/alkantara; Vinil; Les; Drugo
fi: Ohjauspyörän kehän materiaali (otepinta): Hiilikuitu; Yhdistelmä; Tekonahka; Vaahtomuovi; Nahka; Muovi; Kumi; Mokka/Alcantara; Vinyyli; Puu; Muu
zh-CN: 方向盘轮圈材质/握持面: 碳纤维; 组合材料; 人造皮革; 泡沫; 皮革; 塑料; 橡胶; 绒面革/Alcantara; 乙烯基; 木材; 其他
tr: Direksiyon simidi tutma yüzeyi malzemesi: Karbon fiber; Kombinasyon; Suni deri; Köpük; Deri; Plastik; Kauçuk; Süet/Alcantara; Vinil; Ahşap; Diğer
it: Materiale della corona del volante (superficie di presa): Fibra di carbonio; Misto; Finta pelle; Schiuma; Pelle; Plastica; Gomma; Pelle scamosciata/Alcantara; Vinile; Legno; Altro
pl: Materiał obręczy kierownicy (powierzchnia chwytna): Włókno węglowe; Kombinowane; Sztuczna skóra; Pianka; Skóra; Plastik; Guma; Zamsz/Alcantara; Winyl; Drewno; Inne
cs: Materiál ráfku volantu (povrch pro uchopení): Uhlíkové vlákno; Kombinace; Umělá kůže; Pěna; Kůže; Plast; Guma; Semiš/Alcantara; Vinyl; Dřevo; Jiné
hr-HR: Materijal obruča volana (površina za hvatanje): Karbonska vlakna; Kombinacija; Umjetna koža; Pjena; Koža; Plastika; Guma; Brušena koža / Alcantara; Vinil; Drvo; Ostalo
sv: Rattkransens material (greppyta): Kolfiber; Kombination; Konstläder; Skum; Läder; Plast; Gummi; Mocka/Alcantara; Vinyl; Trä; Övrigt
el: Υλικό στεφάνης τιμονιού (επιφάνεια λαβής): Ανθρακονήματα; Συνδυασμός; Συνθετικό δέρμα; Αφρώδες υλικό; Δέρμα; Πλαστικό; Καουτσούκ; Σουέτ/Alcantara; Βινύλιο; Ξύλο; Άλλο
lt-LT: Vairo lanko medžiaga (sukibimo paviršius): Anglies pluoštas; Kombinuota; Dirbtinė oda; Porolonas; Oda; Plastikas; Guma; Zomša / „Alcantara“; Vinilas; Mediena; Kita
ko: 스티어링 휠 림 소재(그립 표면): 탄소 섬유; 혼합; 인조 가죽; 폼; 가죽; 플라스틱; 고무; 스웨이드/알칸타라; 비닐; 목재; 기타
fr: Matériau de la couronne du volant (surface de préhension): Fibre de carbone; Combinaison; Similicuir; Mousse; Cuir; Plastique; Caoutchouc; Suède/Alcantara; Vinyle; Bois; Autre
sk-SK: Materiál obruče volantu (úchopovej plochy): Uhlíkové vlákno; Kombinácia; Umelá koža; Pena; Koža; Plast; Guma; Semiš/Alcantara; Vinyl; Drevo; Iné
hu: Kormánykerék karimájának anyaga (fogófelület): Szénszálas; Kombinált; Műbőr; Hab; Bőr; Műanyag; Gumi; Velúr/Alcantara; Vinil; Fa; Egyéb
pt-BR: Volante material do aro (superfície de empunhadura): Fibra de carbono; Combinação; Couro sintético; Espuma; Couro; Plástico; Borracha; Camurça/Alcantara; Vinil; Madeira; Outro